【裁判字號】    94,訴,3386
【裁判日期】    950426
【裁判案由】    毒品危害防制條例
【裁判全文】
臺灣高雄地方法院刑事判決              94年度訴字第3386號
公  訴  人  臺灣高雄地方法院檢察署檢察官
被      告  甲○○
                    樓之4
                    （另案羈押於臺灣高雄看守所）
上列被告因毒品危害防制條例案件，經檢察官提起公訴（94年度
毒偵字第6987號）及移送併辦（95年度毒偵字第25號、1147號、
1281號、1367號、1828號、2859號），本院改依簡式審判程序判
決如下：
    主  文
甲○○連續施用第一級毒品，累犯，處有期徒刑壹年。扣案之海
洛因壹包（不含包裝袋，淨重零點零公克）、殘留海洛因針筒
壹支，均沒收銷燬；扣案盛裝上開海洛因包裝袋壹只、注射針筒
壹支，均沒收。
    事  實
一、甲○○前曾因竊盜案件，經本院93年度簡字第1985號判處有
    期徒刑3 月確定，於民國94年3 月14日徒刑執行完畢出監。
    又因其曾施用毒品案件，經依本院93年度毒聲字第784 號裁
    定送觀察、勒戒，於93年10月29日因無繼續施用傾向釋放出
    監。詎甲○○仍不知悔改，復於前揭觀察、勒戒執行完畢釋
    放後5 年內之94年4 月25日某時起至95年1 月30日晚上9 時
    50分許回溯24小時內之某時止，在高雄縣路竹鄉、岡山鎮、
    梓官鄉等處，將海洛因摻入水中以針筒注射之方式，連續施
    用海洛因多次，嗣分別為警在如附表所示之時、地查獲，並
    扣得甲○○所有之海洛因1 包（空包裝袋0.20公克，淨重
    0.03 公 克）、殘留海洛因之注射針筒1 支、預備供施用毒
    品用之注射針筒1 支，並分別得甲○○同意後採集其尿液送
    鑑，結果均呈嗎啡陽性反應，始悉上情。
二、案經高雄縣政府警察局湖內分局、岡山分局報告臺灣高雄地
    方法院檢察署檢察官偵查起訴及移送併辦。
    理  由
一、本件被告甲○○所犯為死刑、無期徒刑、最輕本刑為3 年以
    上有期徒刑以外之罪，其於準備程序進行中，就被訴事實為
    有罪之陳述，經受命法官告知簡式審判程序之旨，並聽取當
    事人之意見後，本院合議庭裁定由受命法官獨任進行簡式審
    判程序，合先敘明。
二、被告前曾施用毒品案件，經依本院93年度毒聲字第784 號裁
    定送觀察、勒戒，於93年10月29日因無繼續施用傾向釋放出
    監。其於觀察、勒戒執行完畢釋放後5 年內，再為本次施用
    毒品犯行，應依法論科。
三、上揭事實，業據被告坦承不諱；且其於為警查獲後採集之尿
    液，亦均呈嗎啡陽性反應，有台灣檢驗科技股份有限公司94
    年8 月15日KＺ000000000000號、94年11月14日KH2005B00000
    00號、95年1 月11日KＺ000000000000號、95年1 月17日KＺ00
    0000000000號、95年1 月23日KＺ000000000000號、95 年2月
    8 日KＺ000000000000號、95年2 月15日KＺ000000000000號濫
    用藥物尿液檢驗報告7 紙在卷足憑。而海洛因於人體內會水
    解為嗎啡，再循嗎啡代謝方式排出體外，亦經行政院衛生署
    80年以056954號函釋明確。另扣案疑似海洛因粉末，經鑑定
    後，確含有海洛因成分；注射針筒1 支送鑑結果，亦呈嗎啡
    陽性陽性反應，分別有法務部調查局94年12月29日調科壹字
    第20021832號085 號、高雄醫學大學附設中和紀念醫院95年
    3 月7 日9503-20 檢驗報告各1 紙存卷可佐。被告自白於上
    揭時地施用海洛因等節，與事實相符，事證明確，其犯行足
    堪認定，應依法論科。
四、按海洛因為毒品危害防制條例第2 條第2 項第1 款所規定之
    第一級毒品，是核被告甲○○所為，係犯同條例第10條第1
    項之施用第一級毒品罪。其施用第一級毒品前後持有毒品之
    低度行為，為其施用毒品之高度行為所吸收，不另論罪。被
    告先後多次施用第一級毒品之犯行，時間緊接，方法相同，
    所犯係構成要件相同之罪名，顯係基於概括犯意反覆為之，
    應依刑法第56條連續犯規定論以一罪。又被告曾因竊盜案件
    ，經本院93年度簡字第1985號判處有期徒刑3 月確定，於94
    年3 月14日徒刑執行完畢出監，其受有期徒刑執行完畢後，
    5 年以內再犯本件有期徒刑以上之罪，為累犯，應依刑法第
    47 條 之規定加重其刑，並依刑法第70條之規定，遞加重之
    。臺灣高雄地方法院檢察署檢察官95年度毒偵字第25號、
    1147號、1281號、1367號、1828、2859號移送併辦，及被告
    自白自94年4 月25日起施用毒品犯行部分，與本案為裁判上
    一罪之連續犯關係，檢察官就犯罪事實一部起訴，依刑事訴
    訟法第267 條規定，其效力及於全部，法院自有權一併審理
    ，附此敘明。爰審酌被告前因施用毒品違反毒品危害防制條
    例案件，經觀察勒戒，仍未能徹底戒絕毒品，連續施用期間
    長達9 月，顯見其無戒毒悔改之意，惟念犯後坦承犯行，且
    其施用毒品僅自戕一己之身體健康，尚未對他人造成危害等
    一切情狀，量處如主文所示之刑。至扣案之海洛因1 包（不
    含包裝重，淨重0.03公克），為第一級毒品；殘留海洛因之
    針筒1 支，因與殘留之海洛因無法析離，應將整體視同毒品
    ，故上開扣案物均應依毒品危害防制條例第18條第1 項前段
    之規定，宣告沒收併銷燬之，併此敘明。又盛裝上開海洛因
    之空包裝袋1 只，因已經法務部調查局就之與盛裝之第一級
    毒品海洛因分別鑑析其重量，應可視為與第一級毒品分離之
    物，然該包裝袋，係被告為施用毒品時用以保存且便於攜帶
    毒品之用，為被告所有，業據被告供述明確，應認係供其犯
    本件施用毒品罪所用，另扣案之注射針筒1 支，為被告所有
    ，而其施用毒品方式係利用針筒注射，雖尚未使用，應係預
    備供本件犯罪所用之物，爰均依刑法第38條第1 項第2 款之
    規定，併予宣告沒收。此外，送驗耗損之毒品，既已滅失，
    即無庸併予宣告沒收銷燬，附此敘明。
據上論斷，應依刑事訴訟法第273 條之1 第1 項、第299 條第1
項前段，毒品危害防制條例第10條第1 項、第18條第1 項前段，
刑法第11條、第56條、第47條前段、第38條第1 項第2 款，判決
如主文。
本案經檢察官乙○○到庭執行職務。
中    華    民    國    95    年    4     月    26    日
                  刑事第一庭    法  官  陳宛榆
以上正本證明與原本無異。
如不服本判決，應於判決送達後10日內，向本院提出上訴狀。
中    華    民    國    95    年    4     月    27    日
                                書記官  劉企萍
附錄本判決論罪法條：
毒品危害防制條例第10條
施用第一級毒品者，處 6 月以上 5 年以下有期徒刑。
施用第二級毒品者，處 3 年以下有期徒刑。
┌──┬───────────┬───────────┐
│編號│查獲時間、地點        │扣案物                │
├──┼───────────┼───────────┤
│ 1  │94年7 月29日12時10分許│海洛因1 包（空包裝袋  │
│    │，於高雄縣路竹鄉○○路│0.20公克，淨重0.03公克│
│    │1021號前查獲。        │）                    │
├──┼───────────┼───────────┤
│ 2  │94年10月27日15時10分許│無。                  │
│    │，因竊盜案件為警於高雄│                      │
│    │縣路竹鄉○○村○○路45│                      │
│    │巷110 弄25號查獲，並得│                      │
│    │甲○○同意後採集其尿液│                      │
│    │送鑑結果呈嗎啡陽性反應│                      │
│    │而查獲。              │                      │
├──┼───────────┼───────────┤
│ 3  │94年12月21日14時15分許│殘留海洛因注射針筒1 支│
│    │，在高雄縣路竹鄉竹滬村│。                    │
│    │華正路45巷110 弄22號查│                      │
│    │獲。                  │                      │
├──┼───────────┼───────────┤
│ 4  │95年1 月4 日12時45分許│注射針筒1支。         │
│    │，在高雄縣路竹鄉下坑村│                      │
│    │太平路384號前查獲。   │                      │
├──┼───────────┼───────────┤
│ 5  │95年1 月11日，在高雄縣│無。                  │
│    │路竹鄉○○○○○路口因│                      │
│    │通緝為警逮捕。        │                      │
├──┼───────────┼───────────┤
│ 6  │95年1 月23日因竊盜案件│無。                  │
│    │，帶同高雄縣政府警察局│                      │
│    │岡山分局前往竊盜地點，│                      │
│    │並得甲○○同意後採集尿│                      │
│    │液送鑑，結果呈嗎啡陽性│                      │
│    │反應而查獲。          │                      │
├──┼───────────┼───────────┤
│ 7  │95年1 月30日因竊盜案件│無。                  │
│    │，為警查獲，並得甲○○│                      │
│    │同意後採集尿液送鑑，結│                      │
│    │果呈嗎啡陽性反應而查獲│                      │
│    │。                    │                      │
│    │                      │                      │
│    │                      │                      │
├──┼───────────┼───────────┤
│    │                      │                      │
│    │                      │                      │
├──┼───────────┼───────────┤
│    │                      │                      │
│    │                      │                      │
├──┼───────────┴───────────┤
│    │                                              │
│    │                                              │
├──┼───────────────────────┤
│    │                                              │
│                                                    │
│                                                    │
│                                                    │


司法院資訊處製作；財團法人民間司法改革基金會備份。
